【裁判字號】    89,易,490
【裁判日期】    890427
【裁判案由】    家庭暴力防治法
【裁判全文】
臺灣臺北地方法院刑事判決                          八十九年度易字第四九號
    公  訴  人  臺灣臺北地方法院檢察署檢察官
    被      告  甲○○
右列被告因違反家庭暴力防治法案件，經檢察官提起公訴（八十九年度偵字第第二四
四０號），本院判決如左：
    主  文
甲○○違反保護令，處有期徒刑肆月，如易科罰金，以參佰元折算壹日。
    事  實
一、甲○○係乙○○之配偶，甲○○曾因酒後毆打乙○○，於八十八年十月十二日經
    本院依家庭暴力防治法第十五條規定，以八十八年度暫家護字第八十九號民事暫
    時保護令，裁定令其不得對乙○○為不法侵害及騷擾等家庭暴力行為，並應遠離
    其住居所至少五十公尺，詎竟因酒後不滿乙○○阻止其與小孩通電話，夥同不知
    前開保護令內容之陳玉葉（甲○○之母）、柳中岱（甲○○之友）前往理論，乃
    於八十九年一月十七日晚間十時十五分許，至台北市○○路○段一０五巷十八號
    二樓乙○○住處門外，先由甲○○敲門但未獲准進入屋內，嗣由陳玉葉敲門稱要
    探望孫子，乙○○不得已始開門，未料甲○○等三人遂衝入屋內，甲○○、柳中
    岱二人並與乙○○發生爭吵，質疑乙○○為何不讓甲○○回家探望小孩，柳中岱
    另與乙○○拉扯，以此方式實施騷擾之行為，而違反法院所為前述裁定，經受乙
    ○○退出之要求，仍滯留在屋內（侵入住宅部分未據告訴），迨警據報前往當場
    查獲。
二、案經被害人乙○○訴由台北市政府警察局文山第一分局報請臺灣臺北地方法院檢
    察署檢察官偵查起訴。
    理  由
一、訊據被告甲○○固不諱言於右揭時、地與陳玉葉、柳中岱至被害人乙○○住處，
    並與被害人談話等情，惟矢口否認有騷擾行為，辯稱：不知保護令限制伊須離住
    處五十公尺，且保護令核發後，被害人仍與伊同居，當日係柳中岱與被害人拉扯
    ，與伊無關云云，惟查：
（一）右揭事實，業據被告迭於警訊、偵查時供承在卷，核與被害人指訴情節相符，
      併有本院八十八年暫家護字第八九號民事暫時保護令、台北市政府內湖分局保
      護令執行紀錄表一紙在卷可稽，被告於本院審理時自承警員曾解釋保護令之內
      容（參見本院八十九年三月廿三日訊問筆錄），應當瞭解應遠離被害人住所至
      少五十公尺，被告上開所辯不知保護令內容云云，顯係飾卸之詞，不足採信。
（二）按家庭暴力防治法乃為促進家庭和諧，防治家庭暴力行為及保護被害人權益，
      透過國家公權力行使，確保家庭成員不受其他成員實施身體或精神上不法侵害
      行為，法院為保護被害人，所核發之暫時保護令自核發時起生效，且命被告遷
      出被害人住居所或遠離被害人之保護令，不因被害人同意被告不遷出或不遠離
      而失其效力（家庭暴力防治法第一條、第二條、第十六條參照）。本件被害人
      於接獲保護令後，縱使仍然准許被告同居一處屬實，惟並非表示法院核發之保
      護令已然失效，被告明知本院上開保護令內容，仍至被害人住處實施騷擾，其
      有違反保護令之行為，灼然至明。本件事證明確，被告犯行已堪認定，應予依
      法論科。
二、被告甲○○係告訴人乙○○之配偶，雙方具有家庭暴力防治法第三條第一款之家
    庭成員關係。核被告所為，其違反本院令其不得實施家庭暴力行為之裁定，係犯
    家庭暴力防治法第五十條第二款、第四款之違反保護令罪；公訴人雖未引用該法
    第四款之規定，惟起訴事實已明確記載被告違反法院命應遠離被害人住所之保護
    令，該部分業經起訴，本院自應予以審理，併予敘明。爰審酌被告於接獲保護令
    後，仍不知警惕，竟因酒後細故無視保護令內容，前往被害人住處實施騷擾，犯
    罪後仍不知悔改，惡性非輕，並參酌其犯罪動機、目的、手段、智識程度、所生
    危害及犯罪情節等一切情狀，量處如主文所示之刑，並諭知易科罰金之折算標準
    ，以資懲儆。
據上論斷，應依刑事訴訟法第二百九十九條第一項前段，家庭暴力防治法第五十條第
二款、第四款，刑法第十一條前段、第四十一條，罰金罰鍰提高標準條例第二條，判
決如主文。
本案經檢察官朱子慶到庭執行職務
中      華      民      國    八十九    年      四      月    二十七    日
                                      臺灣臺北地方法院刑事第八庭
                                          法  官  胡  宏  文
右正本證明與原本無異。
如不服本判決，應於判決送達後十日內，向本院提出上訴狀。
                                          書記官  魏  大  年
中      華      民      國    八十九    年      五      月      一      日
附錄本案論罪科刑法條全文
刑法家庭暴力防治法第五十條第二款
二、禁止直接或間接騷擾、接觸、通話或其他連絡行為。


司法院資訊處製作；財團法人民間司法改革基金會備份。
